bg-BG: Тип чанта за съхранение на каяк: Раница; Барел; Покривало за кокпит; Хладилна чанта; Щайга; Водонепроницаема торба; Водонепроницаем чувал; Спортна чанта; Чанта за гребло; Папка за такъми; Друго
es: Tipo de bolsa de almacenamiento del kayak: Mochila; Barril; Funda de bañera; Bolsa térmica; Caja; Bolsa seca; Saco seco; Bolsa de lona; Bolsa para remo; Carpeta de aparejos; Otro
ru: Тип сумки для хранения каяка: Рюкзак; Бочонок; Крышка кокпита; Сумка-холодильник; Ящик; Гермомешок; Гермопакет; Спортивная сумка; Чехол для весла; Папка для снастей; Другое
hr-HR: Vrsta torbe za skladištenje kajaka: Ruksak; Bačva; Pokrov kokpita; Rashladna torba; Sanduk; Vodootporna torba; Vodootporna vreća; Sportska torba; Torba za veslo; Torba za ribolovni pribor; Ostalo
lt-LT: Kajako laikymo maišelių tipas: Kuprinė; Statinė; Kokpito uždangalas; Šaltkrepšys; Dėžė; Neperšlampamas maišas; Neperšlampamas krepšys; Sportinis krepšys; Irklų krepšys; Žvejybos reikmenų dėtuvė; Kita
nl: Type kajakopbergtas: Rugzak; Ton; Kuipzeil; Koeltas; Krat; Drybag; Waterdichte zak; Duffeltas; Peddeltas; Tackle-map; Overig
zh-TW: 皮艇收納袋類型: 背包; 圓筒袋; 座艙罩; 保冷袋; 儲物箱; 防水袋; 防水收納袋; 行李袋; 船槳袋; 釣具收納包; 其他
pt-PT: Tipo de saco de armazenamento para caiaques: Mochila; Barril; Cobertura de poço; Saco térmico; Caixa; Saco estanque; Bolsa estanque; Saco de desporto; Saco para pagaias; Bolsa para material de pesca; Outro
nb: Type lagringsvæske for kayak: Ryggsekk; Tønne; Cockpittrekk; Kjølebag; Kasse; Drybag; Vanntett pose; Duffelbag; Årebag; Utstyrsmappe; Annet
cs: Typ tašky na uložení kajaku: Batoh; Barel; Kryt kokpitu; Chladicí taška; Přepravka; Suchý vak; Suchý pytel; Sportovní taška; Obal na pádlo; Pořadač na návazce/vybavení; Jiné
tr: Kayak saklama çantası türü: Sırt çantası; Varil; Kokpit örtüsü; Soğutucu çanta; Kasa; Su geçirmez çanta; Su geçirmez torba; Silindir çanta; Kürek çantası; Takım çantası; Diğer
ja: カヤック収納バッグタイプ: バックパック; バレル; コックピットカバー; クーラーバッグ; クレート; ドライバッグ; ドライサック; ダッフルバッグ; パドルバッグ; タックルバインダー; その他
vi: Loại túi đựng đồ trên thuyền kayak: Ba lô; Thùng; Bạt che buồng lái; Túi giữ lạnh; Thùng lưới; Túi khô; Bao khô; Túi trống; Túi đựng mái chèo; Túi đựng dụng cụ câu; Khác
pt-BR: Tipo de bolsa para armazenamento em caiaque: Mochila; Barril; Capa de cockpit; Bolsa térmica; Caixa; Saco estanque (dry bag); Saco estanque (dry sack); Bolsa duffel; Bolsa para remo; Pasta para acessórios de pesca; Outra
en: Kayak storage bag type: Backpack; Barrel; Cockpit cover; Cooler bag; Crate; Dry bag; Dry sack; Duffel bag; Paddle bag; Tackle binder; Other
fi: Kajakin säilytyspussin tyyppi: Reppu; Tynnyri; Aukkosuoja; Kylmälaukku; Kori; Kuivapussi; Kuivasäkki; Putkikassi; Melapussi; Viehekansio; Muu
sl-SI: Vrsta torbe za shranjevanje kajaka: Nahrbtnik; Sod; Pregrinjalo za kokpit; Hladilna torba; Zaboj; Nepremočljiva torba; Nepremočljiva vreča; Potovalna torba; Torba za veslo; Torbica za ribiški pribor; Drugo
ko: 카약 보관용 가방 유형: 백팩; 배럴; 조종석 커버; 보냉백; 크레이트; 드라이백; 드라이색; 더플백; 패들백; 태클 바인더; 기타
fr: Type de sac de rangement pour kayak: Sac à dos; Tonneau; Housse de cockpit; Sac isotherme; Caisse; Sac étanche; Pochette étanche; Sac de sport; Sac à pagaie; Classeur de pêche; Autre
de: Art der Kajak-Aufbewahrungstasche: Rucksack; Tonne; Cockpit-Abdeckung; Kühltasche; Kiste; Packsack; Wasserdichter Packsack; Seesack; Paddeltasche; Tackle-Mappe; Sonstige
el: Τύπος σάκου αποθήκευσης καγιάκ: Σακίδιο πλάτης; Βαρέλι; Κάλυμμα κόκπιτ; Ισοθερμική τσάντα; Κιβώτιο; Αδιάβροχη τσάντα; Αδιάβροχος σάκος; Τσάντα duffel; Τσάντα κουπιών; Ντοσιέ ειδών αλιείας; Άλλο
hu: Kajak tárolózsák típusa: Hátizsák; Hordó; Beülőtakaró; Hűtőtáska; Láda; Vízhatlan táska; Vízhatlan zsák; Sporttáska; Evezőtáska; Csalitartó mappa; Egyéb
ro-RO: Tip de geantă de depozitare pentru caiac: Rucsac; Butoi; Husă pentru cockpit; Geantă frigorifică; Ladă; Geantă impermeabilă; Sac impermeabil; Geantă de voiaj; Geantă pentru padele; Organizator pentru scule de pescuit; Altele
sv: Typ av förvaringsväska för kajak: Ryggsäck; Tunna; Sittbrunnsskydd; Kylväska; Back; Torrväska; Torrsäck; Duffelväska; Paddelväska; Tackelpärm; Annat
it: Tipo di borsa portaoggetti per kayak: Zaino; Barile; Copri pozzetto; Borsa frigo; Cassa; Borsa stagna; Sacca stagna; Borsone; Sacca per pagaia; Raccoglitore per attrezzatura; Altro
da: Type af kajakopbevaringstaske: Rygsæk; Tønde; Cockpitovertræk; Køletaske; Kasse; Drybag; Vandtæt pose; Duffelbag; Pagajtaske; Grejmappe; Andet
zh-CN: 皮划艇收纳包类型: 双肩包; 收纳桶; 驾驶舱罩; 保温袋; 储物箱; 防水袋; 防水收纳袋; 行李袋; 船桨袋; 渔具包; 其他
th: ประเภทของกระเป๋าเก็บเรือคายัค: เป้สะพายหลัง; ถังเก็บของ; ผ้าคลุมค็อกพิท; กระเป๋าเก็บความเย็น; ลัง; กระเป๋ากันน้ำ; ถุงกันน้ำ; กระเป๋าดัฟเฟิล; กระเป๋าใส่ไม้พาย; กระเป๋าใส่อุปกรณ์ตกปลา; อื่นๆ
pl: Typ torby do przechowywania kajaka: Plecak; Beczka; Pokrowiec na kokpit; Torba termiczna; Skrzynka; Worek wodoszczelny; Torba wodoszczelna; Torba marynarska; Torba na wiosła; Torba na sprzęt wędkarski; Inny
sk-SK: Typ úložnej tašky na kajak: Batoh; Sud; Kryt kokpitu; Chladiaca taška; Debna; Vodotesný vak; Vodotesné vrecúško; Cestovná taška; Taška na pádlo; Zoraďovač na náčinie; Iné